【裁判字號】    89,上易,2874
【裁判日期】    891031
【裁判案由】    業務侵占
【裁判全文】
臺灣高等法院臺中分院刑事判決              民國八十九年度上易字第二八七四號
    上  訴  人
    即 自訴 人  甲○○
    被      告  乙○○
右上訴人因被告義務侵占案件，不服台灣台中地方法院八十九年度自字第四七三號，
中華民國八十九年十月三十一日第一審判決，提起上訴，本院判決如左：
    主      文
上訴駁回。
    事實及理由
一、本案經本院審理結果，認第一審判決認事用法及量刑均無不當，應予維持，並引
    用第一審判決書記載之事實、證據及理由（如附件） 。
二、上訴人即自訴人甲○○經傳未到庭，其具狀上訴意旨謂被告乙○○迄未與其達成
    和解，原審量刑不當云云，惟查被告於犯後業已償還新台幣八千元，尚欠二萬二
    千元未償，據被告稱：係因經濟拮據，無力一次還清等語，原審以被告所侵占之
    數額非鉅，犯後坦承犯行，態度良好，因此酌情量罰，並認以宣告緩刑為適當，
    而為緩刑之諭知，尚無不合，上訴為無理由，應予駁回。
三、自訴人經合法傳喚，無正當理由不到庭，爰不待其陳述，逕行判決。
四、據上論斷，應依刑事訴訟法第三百七十三條、第三百六十八條、第三百三十一條
    第一項後段，判決如主文。
中      華      民      國     八十九     年     十二     月   二十九   日
                                   臺灣高等法院臺中分院刑事第二庭
                                         審判長法  官  羅  禮  政
                                               法  官  蔡  聰  明
                                               法  官  陳  欣  安
右正本證明與原本無異。
不得上訴。
                                               書記官  陳  秀  真
中      華      民      國      九十      年     一       月     二     日
                                                                        Ｄ
台灣台中地方法院刑事判決                          八十九年度自字第四七三號
    自  訴  人  甲○○即逢大租賃資訊中心
                        住台中市○○區○○路二段二八五號一樓之三
    被      告  乙○○  男三十歲（民國○○○年○月○日生）
                        籍設宜蘭縣蘇澳鎮○○路三一一號
                        現住宜蘭縣蘇澳鎮○○路六一三巷二七號
                        身分證統一編號：Ｇ一二九二四四六四號
右列被告因業務侵占案件，經自訴人提起自訴，本院判決如左：
    主  文
乙○○意圖為自己不法之所有，而侵占對於業務上所持有之物，處有期徒刑捌月。緩
刑肆年。
    事  實
一、乙○○受僱於甲○○，擔任逢大租賃資訊中心（下稱逢大租賃）之業務主任，負
    責介紹租賃房屋、代收房客繳交之租金、押金及管理費等業務，為從事業務之人
    。於民國八十九年四月二十三日下午某時許，乙○○收受房客林敏雅所繳交之租
    金新台幣（下同）三萬元後，竟意圖為自己不法之所有，未將上開款項轉交予甲
    ○○，而逕予侵占入己，擅自挪用其業務上所持有之上開款項三萬元，足生損害
    於甲○○。嗣林敏雅向甲○○表示其租金已於上揭時間交予乙○○收受，甲○○
    清查帳目後始查悉上情。
二、案經甲○○提起自訴。
    理  由
一、右揭事實，業據被告乙○○於本院審理時坦承不諱，核與自訴人甲○○指訴之情
    節相符，並經證人林敏雅結證屬實，復有被告因代收林敏雅繳交之租金三萬元所
    立具之收據一紙及存證信函一份附卷可稽，罪證明確，被告犯行洵堪認定。
二、核被告所為，係犯刑法第三百三十六條第二項之業務侵占罪。爰審酌被告侵占之
    金額三萬元，情節尚非重大，且於本院審理中業將八千元匯予林敏雅，有匯款回
    條聯一紙在卷可考，雖尚有二萬二千元尚未清償自訴人而與之達成和解，然被告
    犯罪後坦承犯行，態度良好，知所悔悟及其犯罪之動機、目的、手段等一切情狀
    ，量處如主文所示之刑。末查被告前未曾受有期徒刑以上刑之宣告，有臺灣臺中
    地方法院檢察署刑案資料查註紀錄表在卷可按，其經此審判程序之教訓，信已知
    所警惕而無再犯之虞，本院綜核各情，所宣告之刑，認以暫不執行為適當，併予
    宣告緩刑四年，以啟自新。
據上論斷，應依刑事訴訟法第三百四十三條、第二百九十九條第一項前段，刑法第三
百三十六條第二項、第七十四條第一款，罰金罰鍰提高標準條例第一條前段，判決如
主文。
中      華      民      國    八十九    年      十      月    三十一    日
                                臺灣臺中地方法院刑事第四庭
                                    法  官  許 月 馨
右正本證明與原本無異。
如不服本判決，應於判決送達後十日內向本院提出上訴狀，上訴於臺灣高等法院臺中
分院( 須附繕本 )。
                                    書記官
中      華      民      國    八十九    年      十      月    三十一    日
刑法第三百三十六條第二項
對於業務上所持有之物，犯前條第一項之罪者，處六月以上五年以下有期徒刑，得併
科三千元以下罰金。


司法院資訊處製作；財團法人民間司法改革基金會備份。
